【裁判字號】    96,交簡上,26
【裁判日期】    970229
【裁判案由】    公共危險等
【裁判全文】
臺灣苗栗地方法院刑事判決            96年度交簡上字第26號
上  訴  人  臺灣苗栗地方法院檢察署檢察官
被      告  甲○○
                      樓之3
上列上訴人因被告公共危險等案件，不服本院苗栗簡易庭96年度
苗交簡字第483 號，中華民國96年10月9 日第一審簡易判決（聲
請簡易判決處刑案號：臺灣苗栗地方法院檢察署96年度偵字第33
05號），提起上訴，本院管轄之第二審合議庭判決如下：
    主  文
上訴駁回。
甲○○緩刑貳年，並向被害人乙○○○支付新臺幣拾萬元，支付
方式如附件二調解筆錄所載。
    犯罪事實及理由
一、本案經本院審理結果，認第一審判決認事用法及量刑均無違
    法或不當，應予維持，並引用第一審判決書記載之事實、證
    據及理由（如附件一）。
二、上訴意旨略以：茲據被害人乙○○○具狀以被告甲○○酒後
    駕車撞傷被害人，迄今未賠償被害人，也未有誠意出面解決
    ，原審僅量處被告有期徒刑3 月，尚嫌過輕，因之請求檢察
    官上訴，經核尚非顯無理由，爰提起上訴等語。
三、按量刑輕重，係屬事實審法院得依職權自由裁量之事項，苟
    已斟酌刑法第57條各款所列情狀而未逾越法定刑度，不得遽
    指為違法。又在同一犯罪事實與情節，如別無其他加重或減
    輕之原因，下級審法院量定之刑，亦無過重或失輕之不當情
    形，則上級審法院對下級審法院之職權行使，原則上應予尊
    重（最高法院72年台上字第6696號判例、85年度台上字第24
    46號判決意旨參照）。經查，原審詳為審酌被告查獲時之酒
    精濃度值、駕駛動力交通工具為自用小客車、酒後行駛之時
    間及路段、肇事產生實害、被害人所受傷害程度，及因和解
    金額無法達成一致，而迄未能取得被害人諒解所生危害等刑
    法第57條各款所列情狀後，量處被告有期徒刑3 月，並諭知
    易科罰金之折算標準，要無違法可言，前開所宣告之刑與被
    告犯罪情節及犯後先賠償被害人3 萬元、再於本院審理中同
    意另賠償被害人10萬元之態度相衡，亦難謂有過輕之不當情
    形，揆諸前揭說明，本院對原審之職權行使，自當予以尊重
    。上訴人徒執上情提起上訴，為無理由，應予駁回。
四、查被告未曾因故意犯罪受有期徒刑以上刑之宣告（參卷附臺
    灣高等法院被告前案紀錄表），酒駕肇事後能夠坦認犯行，
    並與被害人成立民事調解（參附件二調解筆錄），承諾賠償
    被害人所受損害，足認其經歷本案之偵查及審理程序後，已
    知所悔悟，無再犯之虞，為促其自新向上，持續工作賺取收
    入以履行對被害人之賠償義務，本院認本案所宣告之刑以暫
    不執行為適當，爰併宣告緩刑2 年，並斟酌被害人所受損害
    、被告之犯後態度及資力、雙方已成立民事調解等情形，命
    被告向被害人支付10萬元，以資警惕。
三、據上論斷，應依刑事訴訟法第455 條之1 第1 項、第3 項、
    第364 條、第368 條、第373 條，刑法第74條第1 項第1 款
    、第2 項第3 款，判決如主文。
本案經檢察官洪清秀到庭執行職務。
中    華    民    國    97    年    2     月    29    日
                  刑事第一庭    審判長法  官  劉興浪
                                      法  官  蔡志宏
                                      法  官  羅貞元
以上正本證明與原本無異。
不得上訴。
                                      書記官  王月香
中    華    民    國    97    年    2     月    29    日


司法院資訊處製作；財團法人民間司法改革基金會備份。
